【裁判字號】    91,交聲,865
【裁判日期】    920321
【裁判案由】    違反道路交通管理處罰條例聲明異議
【裁判全文】
臺灣臺北地方法院交通事件裁定                    九十一年度交聲字第八六五號
    原處分機關  台北市交通事件裁決所
    受 處分 人
    即異議人    甲○○
右列受處分人因違反道路交通管理處罰條例案件，對於台北市交通事件裁決所中華民
國九十一年六月十一日所為之處分（原處分案號：北市裁三字第駕裁二二－ＺＦ00
00000號、北市裁三字第車裁二二－ＺＢ0000000號），聲明異議，本院
裁定如左：
    主      文
異議駁回。
    理      由
一、按汽車行駛高速公路，應依速限標誌指示，高速公路交通管制規則第五條第一項
    前段定有明文，又汽車行駛於高速公路，而不遵管制之規定者，處汽車駕駛人新
    台幣（以下同）三千元以上六千元以下罰鍰，道路交通管理處罰條例第三十三條
    第一項定有明文，而汽車駕駛人駕駛汽車違反道路交通管理處罰條例第三十三條
    規定者，除應依該條所規定之罰鍰處罰外，並予記違規點數一點，道路交通管理
    處罰條例第六十三條第一項第一款亦定有明文。
二、本件受處分人即異議人甲○○所有ＥＳ－七五六八號自小客車，於九十一年二月
    十一日十二時十六分許，在國道三號公路南四十公里處，該處速限為九十公里，
    竟以時速一百零五公里之速度超速行駛（超過十五公里），而為內政部警政署國
    道公路警察局第六警察隊（以下稱國道六隊）舉發；又於同日即九十一年二月十
    一日十二時四十五分許，在國道一號公路南下七十四公里處，該處速限為一○○
    公里，竟以時速一二二公里之速度超速行駛（超過二十二公里），而為內政部警
    政署國道公路警察局第二警察隊（以下稱國道二隊）舉發；嗣為國道六隊警員陳
    英同、國道二隊警員蔡位董以受處分人有違反前揭道路交通管理處罰條例第三十
    三條第一項規定之行為分別掣單舉發，因受處分人於舉發通知單上所載應到案日
    期前到案，原處分機關乃依前揭道路交通管理處罰條例第三十三條第一項、第六
    十三條第一項第一款之規定於九十一年六月十一日分別裁處異議人罰鍰新台幣三
    千元、三千元，共六仟元並予記違規點數一點。
三、訊據受處分人即異議人甲○○矢口否認有任何違反前開道路交通管理處罰條例規
    定之行為，辯稱：二張照片確實是伊的車子，但是那天是今年除夕，伊確定沒有
    同時開北一高及北二高，伊不認為那是同一天的事情，伊認為機器有誤判，伊當
    天走北一高到新竹云云，惟查：受處分人於前述時地駕駛前揭車號汽車超速行駛
    之違規事實，有舉發照片二張在卷可稽，從舉發照片可以看出被告所有前揭車號
    自小客車於前揭時地，確有超速行駛之事實；次查，證人即開單告發受處分人之
    國道六隊員警陳英同於本院九十一年十二月四日調查時，以具結擔保其供述之真
    實性之狀態下供稱：（問：提示照片，本件是否由你舉發？）對；（問：違規地
    點國道三號公路南四十公里，是靠近何處？）在土城交流道之前；（問：你是否
    知道國一公路七十四公里南下在何處？）應該在楊梅收費站附近；（問：有無可
    能在同一天差二十九分鐘，從土城交流道走到楊梅交流道？）有可能，因為機場
    連絡道可以從國道三號公路走到國道一號公路（當日訊問筆錄參照）；證人即開
    單告發受處分人之國道二隊員警蔡位董於本院九十二年二月二十七日調查時，以
    具結擔保其供述之真實性之狀態下供稱：（問：本件受處分人於二月十一日是否
    有可能於當日十二時十六分行經國道三公路南四十公里處再於同日十二時四十五
    分行經國道一號公路七十四公里處？）有可能；（問：他的行經路線及時速為何
    ？）他行經路線從國道三號南下四十公里被拍照以後經過往中正國際機場系統交
    流道即國道二號再接中山高；（問：時速及里程為何？）依他紅單的速度一個是
    一百零五及一百二十二公里在這個時間內是可以的；（問：有無走過相同的路線
    ？）有；（問：在這個時間內是否有可能以受處分人之速度到達受處分人被拍照
    的二個地點？）可以。（當日訊問筆錄參照），本院並令證人蔡位董到現場拍攝
    經過路線照片過院；受處分人即異議人辯稱當日只有經過北一高云云，尚難認其
    辯解為可採，本件事證明確，受處分人之違規行為堪以認定。
四、綜上所述，受處分人確有在前揭二個時地駕駛汽車超速行駛之行為，從而原處分
    機關依前揭道路交通管理處罰條例第三十三條第一項、第六十三條第一項第一款
    規定裁處異議人罰鍰三千元、三千元並予記違規點數一點，核無違誤，本件受處
    分人之異議為無理由，自應將其異議駁回。
據上論斷，應依道路交通案件處理辦法第十九條，裁定如主文。
中      華      民      國    九十二    年      三      月    二十一  日
                                      臺灣臺北地方法院交通法庭
                                          法  官  吳  淑  惠
右正本證明與原本無異。
如不服本裁定，應於裁定送達後五日內向本院提出抗告狀。
                                          書記官  邱  志  堅
中      華      民      國    九十二    年      三      月    二十一  日


司法院資訊處製作；財團法人民間司法改革基金會備份。
